臺灣高等法院高雄分院刑事判決　　 94年度上更(二)字第372號
上　訴　人
即　被　告　丙○○
選任辯護人　唐小菁律師
上　訴　人
即　被　告　乙○○
選任辯護人　蔡明樹律師
上　訴　人
即　被　告　甲○○
選任辯護人　楊昌禧律師
　　　　　　梁育誠律師
上列上訴人等因貪污等案件，不服臺灣澎湖地方法院87年度訴4
字第30號，中華民國88年9 月30日第一審判決（起訴案號：臺灣
澎湖地方法院檢察署85年度偵字第672 號、86年度偵字636 號）
提起上訴，判決後，經最高法院第2 次發回更審，本院判決如下
：
    主  文
原判決關於乙○○、甲○○、丙○○部分均撤銷。
乙○○、甲○○、丙○○共同連續行使從事業務之人，明知為不
實之事項，而登載於其業務上作成之文書，足以生損害公眾及他
人，各處有期徒刑捌月，均減為有期徒刑肆月，如易科罰金，均
以銀元參佰元，即新臺幣玖佰元折算壹日。
    事  實
一、乙○○為台灣電力股份有限公司澎湖區營業處（下稱台電澎
    湖區營業處）之職員，派在後述澎擴603 號工程工地，擔任
    檢驗員，為從事業務之人員；甲○○係澎湖縣錦澎營造事業
    股份有限公司（下稱錦澎公司）之實際負責人（登記負責人
    為甲○○之妻陳愛玉），亦為從事業務之人；丙○○則為澎
    湖縣日發企業行實際負責人（登記負責人為朱錦愛），接受
    錦澎公司訂貨，供應澎擴603 號工程所需之預拌混凝土，並
    負責製作混凝土試體以供抗壓試驗。
二、錦澎公司與台電澎湖區營業處於民國85年4 月19日簽立承攬
    契約，向台電澎湖區營業處承攬「85年配電管路帶料發包工
    程」，台電澎湖區營業處據此交付澎擴603 號工程與錦澎公
    司施工，其中之混凝土管路工程全長2090.8公尺，原應使用
    抗壓強度每平方吋2000磅之混凝土，且應在台電人員乙○○
    監督下進行現場採取混凝土樣本，作成試體60個，乙○○除
    於85年8 月9 日確在現場會同錦澎公司人員採取試體6 只外
    ，其餘54只，則乙○○竟與甲○○、丙○○共同基於概括之
    犯意，自85年8 月9 日起，至同年9 月7 日止，先後15次利
    用不知情之葉麗妍（錦澎公司職員，派在台電澎湖區營業處
    辦事），本於授權，在台電澎湖區營業處之材料試驗封箋，
    代錦澎公司登記負責人陳愛玉簽署姓名，表示係錦澎公司會
    同採取之試體，復填寫編號，乙○○自己則在封箋上之抽驗
    者簽名欄簽名，表示係在其監督下採取之樣本，於完成簽名
    後交與甲○○或不知情之蔡棋棚（錦澎公司派在工地之工人
    ），再交付丙○○或由蔡棋棚交與日發企業行不知情之司機
    林天仁轉交與丙○○。丙○○則在日發企業行之預拌混凝土
    工廠，另行製作抗壓力符合規定之混凝土試體，並將製作完
    成之封箋粘貼於試體上，並於完成養護後，在試體兩端加覆
    石膏，以便利壓驗。乙○○亦本於與甲○○、丙○○概括之
    犯意聯絡，自85年8 月10日起，至同年9 月7 日止，先後15
    次在台電澎湖區營業處辦公室內，於其業務上登載之「器材
    試驗申請書」、「材料成品會驗交派及紀錄」委由不知情之
    葉麗妍虛偽填載取樣日期、取樣數量等事項，其中「器材試
    驗申請書」亦交由錦澎公司簽章，「材料成品會驗交派及紀
    錄」則分別交由錦澎公司及日發企業行簽章，再陳送其上級
    人員核章。乙○○、甲○○、丙○○再就第1 次至第14次試
    體及器材試驗申請書，利用不知情之陳愛玉提出於國立高雄
    工商專科學校（已改制為國立高雄應用科技大學，以下以行
    為時之名稱為據，並簡稱高雄工專）；就第15次之試體及「
    器材試驗申請書」則由乙○○會同不知情之陳愛玉提出於高
    雄工專而予行使。其「器材試驗封箋」所表示之意思為由採
    樣抽驗者依照規定所封而登載不實，又其「器材試驗申請書
    」、「材料成品會驗交派及紀錄」之文義內容要旨及行使日
    期、次數，均如附表所示，乙○○、甲○○、丙○○之行為
    ，均影響工程之管理及定作人台電澎湖區營業處之權利，足
    以生損害於公眾及台電公司。
三、案經法務部調查局澎湖縣調查站移送檢察官偵查起訴。
    理  由
壹、程序部分：
一、按92年2 月6 日日修正施行之刑事訴訟法施行法第7 條之3
    規定：中華民國92年1 月14日修正通過之刑事訴訟法施行前
    ，已繫屬於各級法院之案件，其以後之訴訟程序，應依修正
    刑事訴訟法終結之，但修正刑事訴訟法施行前已依法定程序
    進行之訴訟程序，其效力不受影響。其立法意旨謂：中華民
    國92年1 月14日修正刑事訴訟法施行前，已繫屬於各級法院
    之案件，其以後之訴訟程序，應依修正刑事訴訟法終結之。
    但為避免程序之勞費，本諸舊程序用舊法，新程序始用新法
    之一般法則，各級法院於修正之刑事訴訟法施行前，已依法
    踐行之訴訟程序（包含相關證據法則之適用），其效力不受
    影響。故而，對於提起上訴之案件，於修正刑事訴訟法施行
    前，原審法院就可得為證據之證據，已依法定程序調查者，
    其效力亦不受影響，爰增訂本條，以資適用等語。被告乙○○及其辯護人主張：共同被告丙○○調詢、偵訊及原審及本
    院前審時之訊問，或為審判外陳述，或未經被告對質、詰問
    而無證據能力云云；被告甲○○及其辯護人主張：共同被告
    乙○○、丙○○2 人之調詢、偵訊為審判外陳述，無證據能
    力云云；被告丙○○及其辯護人主張：共同被告乙○○調詢
    ，為審判外陳述，無證據能力云云。惟查，因該等人之審判
    外陳述，業經原審及本院前審（本院88年度上訴字第1652號
    案件，以下稱本院上訴審）審理時，均依修正前刑事訴訟法
    相關規定調查，並向檢察官、被告及其辯護人提示或告以要
    旨，令其辯論，且共同被告丙○○，業於本院審理時，經被
    告甲○○之辯護人聲請到庭具結作證，並接受檢察官、被告
    及辯護人之對質、詰問，另其他共同被告則檢察官、被告及
    辯護人均同意不再聲請到庭對質、詰問，則對於上開被告以
    外之人之陳述，業已保障被告之對質、詰問權，故本院認該
    等人上開陳述，均具證據能力。另其他未經被告及其辯護人
    爭執證據能力之業經原審及本院上訴審依修正前刑事訴訟法
    規定調查之證據，依上開說明，亦均具證據能力。
  (二)另被告乙○○及其辯護人主張：被告乙○○於86年2 月27日
    調詢時，調查員以：檢察官將予收押等語而為脅迫，且此一
    脅迫情形延續至其後之調詢及偵訊時，故無證據能力云云；
    另被告丙○○及其辯護人則主張：被告丙○○之調詢及偵訊
    筆錄，係出於疲勞詢問，且於被告丙○○自調查站解送至地
    檢署途中，調查員在車上曾以：檢察官將予收押等語而為脅
    迫，故無證據能力云云。然查，上開被告等人之陳述，均業
    經原審及本院上訴審時，依修正前刑事訴法規定而為調查，
    業如上述，其均應有證據能力。另按當事人已於準備程序或
    審判期日明示同意以被告以外之人於審判外之陳述作為證據
    ，而其意思表示又無瑕疵時，該被告以外之人於審判外之陳
    述，雖不符刑事訴訟法第159 條之1 至159 條之4 之規定，
    但除法院尚未進行該證據之調查，而他造當事人復未提出異
    議，且法院認為撤回同意係屬適當而准予撤回者外，基於訴
    訟程式安定性、確實性之要求，自應賦予證據能力，不許當
    事人事後任意撤回同意（最高法院96年度台上字第1284號判
    決意旨參照），此一撤回同意之限制，於被告主張其自白係
    出於非任意性時，應亦有適用，查被告丙○○及其辯護人於
    本院前審（本院92年度上更(一)第168 號案件，以下稱本院更
    (一)審準備程序中，對於被告丙○○之調詢及偵訊筆錄，並不
    曾為上開主張，被告乙○○及其辯護人，亦於本院更(一)審時
    ，不曾為上開受脅迫而為陳述之主張，其於本院前審時，業
    已同意為證據，則依上開意旨，自應不許其等於本院審理時
    再為上開主張。再按被告之自白，須非出於強暴、脅迫、利
    誘、詐欺、疲勞訊問、違法羈押或其他不正方法，且與事實
    相符者，始得採為認定其犯罪事實之證據，修正後刑事訴訟
    法第156 條第1 項固定有明文。惟此項證據能力之限制，係
    以被告之自白必須出於自由意思之發動，用以確保其真實性
    。茍其自白係以不正方法取得，且與該不正方法間具有因果
    關係時，不問施用不正方法之人是否為有訊問權人，亦不論
    被施用者是否即為被告，且不以當場施用為必要，舉凡足以
    影響被告自由意志所為之自白，均應認為不具任意性，方符
    憲法所揭示「實質正當法律程式」之意旨。又被告若前已遭
    受不正方法，且有具體明確之證據足以證明其所受之強制確
    已延續至其後應訊之時，則該嗣後應訊時之自白，即難謂有
    證據能力（最高法院95年台上字第6173號判決意旨參照）。
    經查，被告乙○○於86年2 月27日調詢時，調查員確曾稱：
    「你一定會被押，不然我也會請檢察官押。」等語，此有本
    院更(一)審93年3 月17日勘驗筆錄附卷可稽（見本院更(一)審卷
    第177 頁），足認調查員於此次詢問時，確有以上開語句脅
    迫被告乙○○，惟被告乙○○於該次調詢時，並未自白犯罪
    ，且其所稱：僅依規定親自抽取檢體6 只，為了方便而將其
    他54只封箋蓋好交給他人處理，但不知他們未在現場取樣等
    語部分，不但其後調詢、偵訊就此部分之陳述始終如一，且
    迄原審、本院前審及本院審理時，亦為相同之陳述，實難認
    其上開陳述與調查員上開脅迫間有因果關係；另被告丙○○
    雖於調詢、偵訊時均曾陳述：甲○○要求伊減少水泥1 包，
    使用3 包半即可，價格則降至新臺幣（下同）1640元；……
    甲○○要求伊再多做幾個強度2000磅的混凝土試體一併養護
    ……等語（見86年10月1 日調詢筆錄、86年1 月9 日偵訊筆
    錄），惟被告丙○○於原審審理時，仍為相同內容之陳述（
    見原審88年9 月20日審判筆錄），故縱能證明調查員確有上
    開不正方法之詢問，但其上開陳述與該不正方法間，並無因
    果關係，依上開意旨，被告乙○○、丙○○於調詢、偵訊時
    之陳述，亦難認係出於他人之不正方法而取得。
  (三)又按被告以外之人於審判外之言詞或書面陳述，除法律有規
    定者外，不得作為證據，刑事訴訟法第159 條第1 項定有明
    文。又被告以外之人於審判外之陳述，雖不符前4 條之規定
    ，而經當事人於審判程序同意作為證據，法院審酌該言詞陳
    述或書面陳述作成時之情況，認為適當者，亦得為證據，刑
    事訴訟法第159 條之5 第1 項亦定有明文。本院前更(一)審及
    本院所函詢回覆之函文，雖為被告以外之人於審判外之書面
    陳述，但檢察官、被告及辯護人就上開書面陳述未於本院審
    理過程中聲明異議，並同意將之作為證據，本院復審酌前開
    書面陳述作成時之情況均屬正常，且與本案相關之待證事實
    具有關連性，認適當作為證據，依前開之規定，認上開陳述
    均具有證據能力。
貳、實體部分：
一、訊據上訴人即被告（以下稱被告）乙○○、甲○○、丙○○
    3 人，均矢口否認犯罪，被告乙○○辯稱：伊僅先後交付材
    料試驗封箋54張與蔡棋棚，均交代應在現場採樣，且「器材
    試驗申請書」與「材料成品會驗交派及紀錄」，均係由包商
    填寫之文書，不生登載不實之問題云云。又於原審及本院前
    審時辯稱：伊在法務部調查局澎湖縣調查站曾受疲勞詢問云
    云，其辯護人則於本院審理時為被告辯護稱：依洪安全於原
    審時所證，混凝土可以在工廠取樣，依司機鄧春全、趙正樹
    等2 人於調詢時所陳，亦可證所取之試體，係自混凝土預拌
    車上卸下取樣，故被告洪乙○○並無明知試體非工地現場使
    用之混凝土而有偽造文書犯意；另依台灣省土木技師公會之
    鑑定，亦可證明包商並無偷工減料造成工程品質瑕疵之情形
    ，故可證明被告無偽造文書之犯意；再依台電澎湖區營業處
    93 年4月26日函文所示，案發時之封箋僅在確認材料送試之
    日期與樣本，以免爭議，其時並無規定或約定被告應會同取
    樣，且被告當時工地間距離甚遠，被告常無法作完全部工作
    ，實難期待其按每一程序作完工作云云（見95年7 月25日刑
    事辯護意旨狀）；被告甲○○辯稱：伊業務繁忙，並未參與
    工地採樣之事項，乙○○亦未曾交付伊任何封箋，是購買符
    合契約強度2000磅之混凝土使用，因該路不寬，是觀光地區
    ，又是交通唯一通道，為免民怨，須隨挖施工後隨填，無法
    做混凝土養護，才強度不足云云，另其辯護人於本院審理時
    為被告辯護稱：依據台電澎湖區營業處93年4 月26日函，承
    包商係會同取樣，乃其權利，並非義務，合約亦未規定應會
    同取樣，被告自無明知未會同取樣而虛偽簽名表示會同之情
    形等語（見96年7 月25日刑事辯護意旨狀）；被告丙○○辯
    稱：伊未在試體上以文字或符號標明其強度，至粘貼其上之
    封箋，亦確係台電澎湖區營業處之封箋，並非伊偽造，伊亦
    未在封箋上簽名，伊不應構成偽造文書罪云云，另其於本院
    前上訴審時辯稱：檢體有一部分是在工地抽取的，一部分是
    在我們工廠，在我們工廠做的，也是與送到工地的是同樣的
    云云（見89年5 月9 日審判筆錄，本院上訴卷第226 頁），
    另其辯護人於本院審理時為其辯護稱：本案之封箋係台電公
    司內部製作之黏貼紙，被告不知該封箋作用，且亦未規定台
    電公司監工應與承攬廠商在工地現場會同採樣；另「器材試
    驗申請書」、「材料成品會驗交派及紀錄」，亦無會驗之記
    載，故被告並無偽造文書犯行云云（見96年7 月25日刑事辯
    護意旨狀）。惟查：
  (一)台電澎湖區營業處與錦澎公司於85年4 月19日簽立契約，由
    錦澎公司向台電澎湖區營業處承攬「85年配電管路帶料發包
    工程」，台電澎湖區營業處據此將澎擴603 號工程交與錦澎
    公司施工，其中之混凝土管路工程應在被告乙○○監督下進
    行混凝土之現場採樣，作成試體60個送驗等情，此已經被告
    乙○○、甲○○陳明無訛（見原審88年9 月20日審判筆錄）
    ，並有台電澎湖區營業處與錦澎簽立之契約書及該澎擴603
    號工程資料案卷可稽。被告2 人雖於本院審理時，否認該工
    程應現場採樣，而以上開情詞置辯，然台電公司工程管理員
    洪安全於原審訊問時曾證稱：……試體可以在工地取樣，也
    可以在混凝土工廠取樣，只要確定此混凝土是要運到工地使
    用。這是因為我們的查核手冊第五之六規定是現場取樣，並
    不是限定在工廠取樣，取樣之後必須貼封箋，封箋上有甲乙
    雙方指派的人員簽名，和甲方編列的流水號。……本案工程
    只有小門工地一處……，這段工程必須每80公尺取樣2 個，
    記載在契約書第33頁第9 條，包商自己會注意通知台電會同
    取樣，我們自己也會注意，怕包商領不到錢等語（見原審87
    年12月30日訊問筆錄，原審卷第184-185 頁），則依據洪安
    全所證，可知其雖然證稱可在工廠取樣，惟依規定則應在現
    場取樣，且應由台電公司人員會同，惟無論如何均應確定取
    樣係與是要運到工地使用之混凝土相同，故被告2 人上開辯
    解以洪安全之證詞為其有利之證據，本院認其證詞尚無從為
    其有利之認定。另台電澎湖區營業處93年4 月26日D 澎湖字
    第9304-0594 號函覆被告辯護人之函文係稱：本案工程當時
    契約中並無明文規定「材料試驗封箋」之意涵，惟本處為加
    強工程控管，乃於材料取樣時黏貼「材料封箋」，本封箋明
    註「送試」字樣，旨在確認材料送試之日期與樣本，以免衍
    生爭議等語（見本院更(一)卷第62頁），惟自該函文意旨可知
    ，其係說明封箋於案發時之功能，並非說明被告乙○○可以
    不在場會同採取試體，從而該函文亦不能為被告等人有利之
    認定。
  (二)又台電澎湖區營業處發包之工程試體，應於採樣後粘貼封箋
    ，再由包商進行養護，此業據被告乙○○陳述甚明（見原審
    卷(一)第81頁反面），本件工程之試體為60個，封箋數即為60
    張，就其中之54張部分，乙○○與錦澎公司並未依照規定程
    序處理，係由乙○○將已簽章之封箋54張交給甲○○及甲○○派在工地之工人蔡棋棚，不惟已經被告乙○○在澎湖縣調
    查站供述詳明（見調查卷第52頁正面），且經其在檢察官偵
    訊時為相同意旨之供述，復說明其在澎湖縣調查站所言實在
    無訛（見偵字第636 號卷第46頁反面），另被告乙○○對於
    其將封箋54張交付他人處理，而非由其會同採取試體後方才
    記載簽名之情，亦迭據其於歷審審理時所供明。又其上開供
    述，經核亦與被告丙○○在調查站中所述：封箋分別由蔡某
    （即蔡棋棚）、林天仁（日發企業行司機）或甲○○交給伊
    使用等語，顯示均未在現場會同採樣之意旨相符（見偵字第
    672 號卷第42頁反面），另被告丙○○於本院審理時亦結證
    稱：封箋係放在辦公桌上，有可能是司機放在桌上的等語（
    見本院96年7 月25日審判筆錄第4 頁），故被告乙○○上開
    所稱：將54張封箋交付他人處理，而非由其自己會同採樣後
    處理等語之事實，自足以信為真實。再對照蔡棋棚證稱：伊
    曾將封箋交與丙○○等語，及日發企業行司機林天仁證稱：
    曾將已有簽名及流水號之封箋攜回日發企業行等語等情（見
    調查卷第103 頁反面蔡棋棚筆錄、偵字第673 號卷第49頁反
    面、偵字第636 號卷第152 頁反面），足以印證甲○○與蔡
    棋棚於取得乙○○交付之封箋後，係被告甲○○、蔡棋棚自
    己交與被告丙○○，或由蔡棋棚交與日發企業行之司機攜回
    日發企業行供被告丙○○使用於試體上之情確然屬實。
  (三)再澎擴603 號工程應使用每平方吋2000磅之混凝土，為被告
    乙○○、甲○○一致陳述屬實，錦澎公司雖向日發企業行購
    買強度較低之「管溝料」抵用，但被告甲○○要求被告丙○○製作符合約定強度2000磅之試體以供檢驗，若係在現場採
    取之混凝土，運回日發企業行工廠，甲○○會要求丙○○多
    做幾個強度2000磅之試體一併養護，此已據被告丙○○在調
    查中供述綦明（見調查卷第71頁至72頁），核其於原審審理
    時仍為與此相符之供述（見原審卷內第146 頁）；復查日發
    企業行於85年各月份賣與錦澎公司混凝土之帳目資料，分別
    列有「3000PSI 」、「2000PSI 」及「管溝料」等，管溝料
    之單價為新台幣（下同）1,650 元，較「2000PSI 」之1,90
    0 元為低，足見二者確屬不同之物，而高雄工專檢驗附表所
    示試體抗壓強度之結果，均高於契約需求之標準（見本院上
    訴卷四證物袋內之高雄工專抗壓試驗報告），足證被告丙○○上開所為不利於已之自白，與事實相符。則本案送驗試體
    ，既均係被告丙○○另行製作者，與工地現場之用料無關，
    應可認定。
  (四)被告丙○○雖於本院審理時證稱：甲○○並沒有要求伊將混
    凝土的水泥減少，調詢時所言，並不實在，送驗的試體，均
    係出車前先擷取部分混凝土所作，而與工地的混凝土相同云
    云（見本院96年7 月25日審判筆錄第4-5 頁），惟查，被告
    丙○○於原審88年9 月20日審判時法官訊問：「賣給錦澎公
    司的管溝料，是否為強度1500磅每立公尺1650元？」其回答
    ：「是的。」問：「甲○○是否要你另外做2000磅的混凝土
    試體，供檢驗之用？」答：「甲○○要我另外做2000磅的試
    體，試體還沒有乾的時候，封箋就貼上去。養護28天後，送
    驗前，二端加封石膏，封箋蓋在裏面。」等語；又其於86年
    10月1 日調詢時亦稱：甲○○要求伊減少水泥1 包，使用3
    包半即可，價格則降為1640元，經伊核算成本尚可接受，因
    此雙方協議，並將每立方公尺1640元之混凝土稱為「管溝料
    」……若在工地現場取樣的混凝土試體係「管溝料」，當試
    體運回養護時，甲○○會要求伊再多做幾個強度2000磅的混
    凝土試體一併養護，俟養護28日期滿，即將合格的試體上層
    表面加鋪一層石膏粉後包裝送驗，「管溝料」試體則留在場
    內，故貴站於85年12月30日在日發企業行查扣貼有台電封箋
    的混凝土試體，多屬「管溝料」製作之試體等語（見調查卷
    第71-72 頁背面）。再參諸調查站在日發企業行確有查扣貼
    有台電封箋而未送驗之試體39只，而該試體經原審分2 次送
    法務部調查局以特殊光源檢查，均未發現有潛伏字跡顯現，
    此有法務部調查局88年3 月24日（88）陸(二)00000000號、88
    年4 月20日（88）陸(二)00000000號鑑定通知2 份附卷可稽（
    見原審卷(二)第226 、232 頁），足證上開查扣未送驗之試體
    上確貼有台電封箋，惟該等箋上並無被告乙○○之簽名，而
    係空白封箋，益可佐證被告丙○○上開所證：該等試體係在
    工地現場所採取，但其依甲○○之指示另行製作試體送驗，
    而將該等試體留在企業行內等語之情，應可採信，其於本院
    審理時所證，應係事後卸責及迴護其他共同被告之詞，而不
    能採信。至證人鄧春全、趙正樹、林天仁等人（均為日發企
    業行之員工）雖於調查中均陳述：曾從預拌混凝土車卸下混
    凝土，裝進模具內，或曾在現場製作1 次試體等語，惟因確
    有在工地現場製作之上開39只試體，已如上述，然該等試體
    並未送驗，而由被告丙○○另行製作試體而送驗之事實，亦
    已認定如上，故該等人上開陳述，縱確屬實，但仍無從為被
    告等人有利之認定。
  (五)又所做試體上之54張封箋，係由被告乙○○依工程進度向錦
    澎公司派在台電澎湖區營業處之葉麗妍索取，葉麗妍並已先
    行代為錦澎公司負責人陳愛玉簽名，並編號（流水號），被
    告乙○○取得之後，則在抽驗者姓名欄簽章，此業據被告乙○○在調查中供述明確（見調查卷第35頁反面、第52頁正面
    ），採取樣本既須由包商與台電職員被告乙○○會同，亦如
    上述，足證封箋上承攬者與抽驗者之簽名，係表示會同取樣
    之意思。被告乙○○將封箋交付被告甲○○或不知情之蔡棋
    棚，被告甲○○則要求被告丙○○另行製作試體，並粘貼封
    箋，足證封箋上之登載不實，係在被告乙○○、甲○○、丙○○等人共同犯罪意思之內。又送驗試體事實上並未會同取
    樣，而封箋上承攬者與抽驗者之簽名，係表示會同取樣之意
    思，此亦足見是登載不實。惟因作成試體送試之前，須在試
    體兩端加封石膏，形成水平狀態，以利測試（見調查卷第72
    頁反面被告丙○○筆錄，及本院上訴卷(四)第80頁證人即台電
    公司職員洪安全筆錄），既未對外主張該項文書之內容，自
    不生行使問題，併此敘明。
  (六)按刑法於94年2 月2 日修正公布，95年7 月1 日施行，修正
    前之刑法第10條第2 項規定：「稱公務員者，謂依法令從事
    於公務之人員」，惟修正後刑法第10條第2 項係規定：「稱
    公務員者，謂下列人員：(1)依法令服務於國家、地方自治團
    體所屬機關而具有法定職務權限，以及其他依法令從事於公
    共事務，而具有法定職務權限者。(2)受國家、地方自治團體
    所屬機關依法委託，從事與委託機關權限有關之公共事務者
    」。換言之，所謂「公務員」，在主體要件上，限於服務於
    國家、地方自治團體所屬機關之公務人員，或是依法令從事
    於公共事務而具有法定職務權限者，或是受機關委託而從事
    與委託機關權限有關之公共事務者。在事務要件上，除了服
    務於國家或地方自治團體所屬機關之人員外，則必須是從事
    於公共事務者，而所謂公共事務必須係關於公權力行為，私
    經濟行為並不包含在內；簡言之，修法後刑法關於公務員概
    念之範圍，僅限縮於「與公共事務及公權力之行使相關之人
    員」（最高法院96年度台上字第2809號判決意旨參照）。再
    按從事於公營事業機構職務之員工，依司法院釋字第8 號、
    第73號解釋意旨，本屬刑法上之公務員。然刑法第10條第2
    項修正施行後，觀諸該修正之立法本旨，公營事業機構所從
    事之事務，原則上非基於國家公權力之作用，故非屬行使國
    家統治權之公務機關，其所屬之人員，自非依法令服務於國
    家、地方自治團體所屬機關之公務員。至公營事業機構人員
    若因從事於特定之公共事務，而由法令授予一定之國家權力
    ，使其得從事與國家權力作用有關，而具有國家公權力性質
    之事項，為節制使其代表國家適當行使公權力，固得課予特
    別之保護義務及服從義務，而視其為刑法上之公務員，但其
    基於法令授權所從事者，若非代表國家行使公權力，即為無
    關乎國家統治權作用之行為，自無課予特別保護與服從義務
    ，將之列為刑法上公務員，嚴予規範其職權行使之必要（最
    高法院96年度台上字第387 號判決意旨參照）。經查，被告
    乙○○係因台電澎湖區營業處辦理本件工程時，由台電公司
    依據該公司配電工程隊組織規程規定，而擔任檢驗員，並依
    配電線路檢驗員工作說明表，而辦理工程施工、檢驗等業務
    ，此有台電公司96年6 月6 日電業字第9605-0776 號函文及
    其附件說明在卷可憑（見本院卷第193 頁），故被告乙○○
    係依台電公司內部組織規程及本件工程契約之約定而從事會
    同採樣送驗等監督工作，其並未基於何法令授權而行使國家
    公權力，則依上開意旨，其於刑法修正後，已非刑法第10條
    第2 項所規定之公務員，其因業務上製作之文書，自非刑法
    第10條第3 項所稱之公文書，合先敘明。而本件工程之混凝
    土試體製作完成後，被告乙○○均委由葉麗妍填寫「器材試
    驗申請書」及「材料成品會驗交派及紀錄」，自行簽章同時
    陳核，此經被告乙○○供述明確（見原審卷(四)第142 頁），
    核與證人洪安全所證述之作業程序相符（見原審卷(四)第69頁
    、第70頁），且有該等「器材試驗申請書」、「材料成品會
    驗交派及紀錄」可按（原件附於台電澎湖區營業處澎擴603
    號工程卷內，影本依序整理，存於本院上訴卷(四)證物袋內）
    ，前開封箋上之文字及其餘2 文書之文義要旨，均如附表所
    示，因屬被告乙○○業務上所作成，其屬業務上文書而非公
    文書甚明，而該等文書上所記載檢查日期、採樣情形，既與
    事實不符，自係登載不實之文書無疑。
  (七)另附表所示試體，係由陳愛玉送試，已經被告甲○○陳明（
    見原審卷(四)第151 頁），附表編號第15次部分，係由被告乙○○會同送驗，亦有該「材料成品會驗交派及紀錄」上「親
    自送試」之記載可憑，送試日期各如附表所示送交高雄工專
    之日期，均有高雄工專就附表所示各試體作成之抗壓試驗報
    告可稽（見試驗報告左上之收件編號）。又送試時應向檢驗
    單位提出「器材試驗申請書」，由檢驗單位留存一聯，退還
    二聯，此經證人洪安全陳述明確（見原審卷(四)第69頁、第70
    頁），足證已就該文書之文義有所主張。按製作非在現場取
    樣之試體以供檢驗，既在被告乙○○、甲○○、丙○○等人
    共同犯罪之意思內，復不能證明陳愛玉知情而參與，關於附
    表編號1 至14部分，自應認定被告乙○○、甲○○、丙○○
    係利用陳愛玉向高雄工專主張「器材試驗申請書」上登載不
    實之文義，至編號第15部分，既由被告乙○○會同送試，自
    不生間接正犯之問題。
  (八)按台電澎湖區營業處在工地派駐檢驗員，復與錦澎公司約定
    混凝土試體，須在檢驗員監督下進行現場採樣，當然係為確
    保己方在契約上之權利，並維護此項對公眾供電為目的之工
    程品質，被告乙○○、甲○○、丙○○違反此一規定，另行
    製做試體已如前述，復因而作成登載不實之文書，並就「器
    材試驗申請書」及「材料成品會驗交派及紀錄」予以行使，
    自會影響公共工程品質之管制及台電澎湖區處本於承攬契約
    所得主張之權利，自足以生損害於公眾及他人。
  (九)另被告等人辯稱：並無偷工減料之情形，足證無偽造文書情
    事云云。經查，檢察官現場採取之試體3 個，經檢驗後，抗
    壓強度雖分別僅有1189磅、1165磅、1118磅（見偵字第636
    號卷第200 頁之勘驗筆錄、外放台灣省土木技師公會抗壓試
    驗鑑定報告書第4 頁），而有不合於契約之約定強度之情，
    惟台電公司澎湖區處股長陳順天於本院前審時證稱：「鋪上
    去以後要停28天，以後去抗壓才會符合品質，如果沒有到28
    天回填，都是不符合品質」「所以我們的試體要養護28天才
    會拿去測試」「（問：混凝土灌的標準為何，要何時才能回
    填？）答：本案是在路上灌的，現場不時有人經過，道路無
    法封閉，免遭民怨」「（問：當時有無規定他們要如何處理
    ？）答：我們有混凝土管路施工規範『地下配電管路施工法
    』」「這條道路是觀光地區，無法封閉，如要封閉是要由路
    政機關幫我們指定，當時沒有封閉，我們是用立即回填的施
    工方法，就是前面挖後面填，要立即回填車子才有辦法可以
    過」等語（見本院更(一)審94年2 月22日審判筆錄，審(一)審卷
    (三)第88、90頁）；又台電公司配電技術手冊第7 章「地下配
    電管路施工方法」規定：「混凝土管路施工方法B ─即礎基
    混凝土及管路混凝土同時澆灌，然無養護期間，即回填砂；
    為變通之混凝土管路施工方法；適用範圍為道路無法封閉及
    挖掘時間受限制之場所」，有該「地下配電管路施工方法」
    規則影本可稽（見本院更(一)審卷三第93頁）。又據台灣省土
    木技師公會88年8 月9 日以88省土技字第349 號函覆稱：「
    本工程台電公司為維持交通，免遭民怨，隨挖隨填，在沒有
    初凝養護及任意敲打攪動下，依學理及經驗推論，鑽心取樣
    後，其抗壓強度僅及4 至5 成，此重點已於87年2 月21日第
    1 次會勘時，已事前表述「不足佐証強度，亦無參考價值」
    等語（見原審卷三第249 頁）；又證人即檢驗單位高雄應用
    科技大學（即前高雄工專）土木系教授林棟宏亦於本院前審
    審理時稱：「（問：臺灣省土木技師工會函釋：(一)若以每平
    方吋2000磅強度要求施工，應澆注28天後始可回填，其間尚
    須注意澆水養護，不可任意敲打攪動。(二)28天正常養護下，
    經鑽心取樣，其抗壓強度平均值達85% 為合格，因鑽心攪動
    等因素，故要求標準已折減15% 。(三)隨挖隨填在沒有初凝養
    護及任意敲打攪動下，依學理及經驗推論，鑽心取樣後，其
    抗壓強度僅及4 至5 成。所說是否正確？）答：第一點是施
    工規範，一般來講其實也不用到28天，這只是施工規範，我
    們評估大概7 天之後強度就可以達到當初設計的強度」「（
    問：第(三)點（指隨挖隨填，沒有初凝養護，及被任意敲打攪
    動，其抗壓強度僅及4 至5 成，所述是否合理？）答：應該
    是成立」等語（見94年1 月11日審判筆錄，本院更(一)審卷(三)
    第20、22頁）。則據上可知，該管路工程依約應使用每平方
    吋2000磅之混凝土，但因該路為觀光地區○○○○道，為維
    持交通，免遭民怨，採隨挖隨填方法施工，在沒有初凝養護
    情況下，其混凝土抗壓強度僅及4 至5 成（即每平方吋1000
    磅左右），是檢察官現場採取之試體3 個，經檢驗後，抗壓
    強度雖分別僅有1189磅、1165磅、1118磅，惟仍不能據此即
    遽認工地現場之混凝土即有故為偷工減料之情形。惟被告等
    人係共同以非採取用於現場而另行製作之混凝土試體送驗，
    因而將此不實之事項登載於上開文書，或行使之，已如上述
    ，是縱現場使用之混凝土不能遽認為有偷工減料之情，而不
    能認定被告等人有檢察官所起訴之圖利（或背信）犯罪，但
    仍無解於被告等人上開登載及行使不實文書之犯行，附此敘
    明。
  (十)關於其餘6 只試體封箋部分，被告乙○○稱：係親自採取第
    1 次送驗試體中之6 只並加貼封箋等語（見原審卷(一)第82頁
    正面及本院前審上訴卷(三)第47頁），被告丙○○亦為同一意
    旨之供述（見原審卷(一)第209 頁正面）。經查，被告丙○○
    確曾供述：由被告甲○○指示，將4 包半水泥製成之混凝土
    減少為3 包半等語，已如上述，且台灣省土木技師公會曾函
    覆稱：而以每平方吋1500磅作成之試體，縱經相當之養護，
    亦不可能達到每平方吋2000磅以上之強度等語，此有台灣省
    土木技師公會88年8 月9 日之上開函覆原審法院函可稽（原
    審卷(三)第247 、248 頁）。但經本院委請台灣省土木技師公
    會再就：「3 包半水泥及一定比例石料、骨材製作之預拌混
    凝土，然後做成之試體，如經相當之養護，其抗壓強度有無
    可能達到每平方吋2000磅或高於2000磅？」，經該公會鑑定
    結果認：「以3 包半水泥及一定比例石料、骨材製作之預拌
    混凝土，然後做成之試體，如經相當之養護，其抗壓強度可
    能達到每平方吋2000磅或高於2000磅」等語，此有該公會96
    年2 月9 日（96）省土技字第0947號鑑定報告書可憑（外放
    ），而本院送請該公會鑑定時，該公會係以實做而得出之結
    果，原審則係預設上開問題，而以函文發問後，該公會函釋
    說明，故自應以本院送鑑定之結果較為可採。據此，可知縱
    係如被告丙○○所述：以3 包半水泥製作「管溝料」等語，
    其強度每平方吋仍可能達於2000磅，甚至超過2000磅，則本
    工程第1 次送驗之試體共有8 個（其中6 只為被告乙○○所
    會同採取），經高雄工專檢驗結果，強度雖均遠逾契約規定
    之強度（最低為2829磅，最高為3071磅），有高雄工專試驗
    報告可按，但仍不能以此即遽認其中6 只即確非現場由被告
    乙○○所會同採取之試體，故此次8 只中之6 只試體之「封
    箋」及相關「器材試驗申請書及「材料成品會驗交派及紀錄
    」，即尚難遽認亦係登載不實之文書，此部分雖亦未經檢察
    官起訴，但為原審判決所認定，故亦併此敘明。
二、核被告乙○○、甲○○、丙○○等3 人，共同在上開54只封
    箋上登載不實之事項部分，係犯刑法第215 條之業務登載不
    實罪，而被告等人行為後，刑法第31條第1 項身分共犯之規
    定已有修正，而於95年7 月1 日施行，比較修正前後之規定
    ，因修正後第31條第1 項規定得減輕其刑，固以修正後第31
    條第1 項規定，較有利於不具身分之被告丙○○，然經與連
    續犯規定之修正綜合比較適用後（連續犯規定之修正，詳後
    述），仍以適用修正前第31條第1 項規定論以正犯，較有利
    於被告丙○○，另刑法第28條共同正犯之規定，亦有修正，
    惟無論依修正前或修正後之規定，被告乙○○、甲○○2 人
    均構成共同正犯，故均應依修正後之規定，論以共同正犯。
    而該封箋之文書雖非被告丙○○業務上製作之文書，然其與
    業務上製作該文書之被告乙○○、甲○○既有共同犯意聯絡
    ，及行為分擔，仍應依修正前刑法第31條第1 項規定，論以
    共同正犯。又被告乙○○、甲○○、丙○○等3 人，另在被
    告乙○○業務上製作之「器材試驗申請書」及「材料成品會
    驗交派及紀錄」登載不實而予行使，此部分係犯刑法第216
    條、第215 條之罪（按刑法第216 條、215 條之行使業務登
    載不實之文書罪，並非以有業務身分為犯罪主體，無此身分
    亦可單獨行使該文書而犯該罪，被告甲○○、丙○○與乙○○3 人，對行使前開文書有共同犯意聯絡，依法應以共犯論
    ）。被告乙○○、甲○○、丙○○3 人間有犯意之聯絡及行
    為之分擔，均為共同正犯。被告等就附表編號1 至14，利用
    陳愛玉向高雄工專提出器材試驗申請書，係利用不知情之陳
    愛玉達到行使目的，為間接正犯。被告等先後多次行使業務
    不實文書之行為，時間緊接且反覆實施而犯同一罪名，顯係
    基於概括之犯意，為連續犯，而被告等人行為後，刑法第56
    連續犯之規定，業於94年2 月2 日修正公布刪除，並於95年
    7 月1 日施行，則被告等之犯行，因行為後修正後之刑法業
    已刪除連續犯之規定，此刪除雖非犯罪構成要件之變更，但
    顯已影響行為人刑罰之法律效果，自屬法律有變更，依刑法
    第2 條第1 項規定，比較新、舊法結果，仍應適用較有利於
    被告之行為時法律即舊法論以連續犯（最高法院95年第8 次
    刑事庭會議決議參照），故被告等人均應依修正前刑法第56
    條規定，均以連續犯論以一罪，並加重其刑。被告乙○○、
    甲○○、丙○○等人先後登載不實文書之低度行為，為行使
    之高度行為所吸收，不另論罪。檢察官就封箋部分認被告3
    人所為，係涉犯刑法第216 條、第220 條、第211 條之行使
    偽造準公文書罪云云，顯有誤會，且被告等人於行為後，刑
    法第10條第2 項公務員定義之規定，業已修正，比較修正前
    後之規定，以修正後之規定，較有利於被告，依刑法第2 條
    第1 項，此部分應適用修正後之規定，則因刑法公務員定義
    之修正而被告乙○○不再為刑法該條項所稱之公務員，已如
    上述，故此部分被告3 人起訴之法條即應予變更；另檢察官
    就上開其他文書部分，認僅被告甲○○1 人涉犯刑法第216
    條、第215 條之行使業務登載不實文書罪，惟此尚有誤會，
    亦如上述，被告乙○○、丙○○2 人此部分雖未經檢察官起
    訴，惟其等此部分與本院上開論罪部分，既有連續犯之裁判
    上一罪關係，本院自得一併審理，併此敘明。
三、公訴意旨另以：(一)被告乙○○、甲○○上述使用低強度之混
    凝土，節省費用，共圖利341,725 元；又被告乙○○於上述
    工程期內，違法准許錦澎公司停工29日，每逾1 日，原應按
    工程實際結算金額之千分之三之違約金，違法准許停工29日
    ，共圖利錦澎公司逾期完工違約金957,000 餘元；又被告乙○○、甲○○、丙○○另行使前已送驗之混凝土試體上之「
    台灣電力公司材料試驗封箋」及偽造扣押39個試體上之封箋
    ；又被告甲○○以台灣區營造工程工業同業公會澎湖辦事處
    名義出具內容不實之「無瀝青混凝廠開工」之證明書，此部
    分因認被告乙○○、甲○○2 人另涉有修正前貪污治罪條例
    第6 條第1 項第4 款之圖利罪嫌（按若被告乙○○因刑法公
    務員定義之修正而不再論以公務員，則檢察官起訴之犯行，
    仍可能構成刑法第342 條第1 項之背信罪嫌，併此敘明）；
    被告乙○○、甲○○、丙○○3 人另涉有刑法第216 條、第
    213 條之行使登載不實之封箋罪嫌；被告甲○○另涉有刑法
    第216 條、第215 條之行使業務上登載不實文書罪嫌。訊據
    被告乙○○、甲○○、丙○○3 人，亦均堅決否認有此部分
    犯行，被告乙○○辯稱：由於西嶼鄉○○○○○路面加封工
    程尚待施工，伊不同意錦澎公司辦理竣工，當時市面上確無
    瀝青可供購買，伊才請示上級，並准許錦澎公司以停工方式
    辦理，伊並無便利錦澎公司偷工減料之意思，扣押之39個試
    體上之空白封箋，亦與伊無關等語；被告甲○○辯稱：伊於
    85年9 月22日已完成全部工作，要向台電澎湖區處申報竣工
    時，台電澎湖區處始要求追加路面加封瀝青工程，由於原契
    約交辦之工程已全部完工，台電澎湖區處原可先許伊報竣工
    ，路面加封瀝青工程則另行交辦，但承辦人員認為麻煩而不
    同意，因係臨時追加，伊洽詢各瀝青廠亦均無法供料，始依
    台電澎湖區處建議以申報停工方式處理，事實上加舖瀝青，
    僅須1 天即可完工，如果能夠購得瀝青，伊當然樂於儘快施
    工，以便早日領取工程款，伊並無遲延完工或在業務上所掌
    之證明書上登載不實之行為，又因伊施作之混凝土管路工程
    之寬度與厚度，均遠較台電澎湖區處設計之寬度及厚度為高
    ，因此5 項工程合計多耗用之預伴混凝土達826.5 立方公尺
    ，即使依日發企業行之出料明細表核計，亦多耗用279.1489
    立方公尺，以每立方公尺1,650 元計算，價額為460,595 元
    ，超過檢察官所指之圖利金額，伊並無偷工減料以圖利之行
    為等語；被告丙○○辯稱：伊並未在上開封箋上為任何登載
    不實之行為等語。經查：
  (一)被告乙○○、甲○○被訴使用低強度混凝土，圖利341,725
    元部分：
  1.澎擴603 號工程中之混凝土管路工程，依約應使用強度每平
    方吋2000磅之混凝土，已經被告乙○○、甲○○一致供述明
    白，核與證人洪安全證述之情形相符，而錦澎公司確係向日
    發企業行購買減少水泥包數而製作之預拌混凝土用於本工程
    ，亦如上述，公訴意旨所指被告甲○○此部分有偷減材料費
    之情，原非無據。
  2.惟查本件5 項工程，其中：甲、代號3B171 工程（即西溪工
    地），依竣工圖所示混凝土管路之設計寬度為79公分，高度
    為82公分；乙、代號澎擴603 號工程（即小門工地），依竣
    工圖所示之混凝土管路設計寬度為58公分，高度為60公分；
    丙、代號5Z2315B （即鼎灣工地），依竣工圖所示混凝土管
    路之設計寬度為1 公尺，高度為82公分；丁、代號澎擴604
    號工程（即五福路工地），依竣工圖所示之設計寬度為58公
    分，高度為1 點05公尺，此經證人洪安全證述明確（見原審
    卷(四)第37頁、第51頁、第57頁、第62頁），然經原審隨機抽
    驗，實地開挖勘驗結果，上述4 項工程之實做寬度及高度依
    序為：甲、3B171 工程：寬度1.2 公尺，高度86公分；乙、
    澎擴603 號工程：寬度73公分，高度70公分；丙、5Z2315B
    工程：寬度為1.09公尺，高度為89公分；丁、澎擴604 號工
    程：寬度為62公分，高度為1.1 公尺，有勘驗筆錄及顯示丈
    量情形之現場照片在卷可證（見原審卷(四)第37-39 頁、第51
    -65頁），均較上述之設計標準為高。
  3.按混凝土管路工程業已深埋於人車往來道路之地下，不宜全
    面予以翻挖，客觀上自得以前述隨機抽驗之結果，為判斷之
    基準，經台電公司洪安全就超過之寬度與厚度推算其需多耗
    用之混凝土，共達712 立方公尺之多，有洪安全提出之計算
    書可按（見原審卷(四)第132 頁-138頁），被告甲○○所辯：
    多耗用279.1489立方公尺一節等語（見原審卷(四)第170 頁）
    ，即非無據。以「管溝料」每立方公尺1,650 元計算，總價
    額為460,595 元（角以下不計），業已超過檢察官所指其使
    用低強度混凝土所獲得之利益341,725 元。
  4.按圖利罪之成立，須以行為人有獲取財產上不法利益之意圖
    為必要，而背信罪之成立，則以為他人處理事務之人，為自
    己或第三人不法之利益，或損害本人之利益，而為違背其任
    務之行為。而被告乙○○於刑法修正後，已非公務員，業如
    上述。再查，被告甲○○使用減少水泥包數製作之混凝土，
    雖不符契約之規定，因而有可議之處，其減縮水泥包數而增
    多混凝土管路之寬度與厚度，不論是否出於減輕混凝土粘度
    以便利施工，或出於其他不明之動機，但因減縮所獲取之利
    益，既低於增加寬度、厚度而耗用之混凝土價額，客觀上不
    能認為獲有利益，亦難認定主觀上有何取得財產上不法利益
    之意圖，或因而有損害本人之利益，自難遽認被告乙○○有
    何圖利他人之意圖及行為，或背信之犯行，此部分尚難認構
    成犯罪。
  (二)被告乙○○、甲○○、丙○○被訴行使前已送驗混凝土試體
    上之「台灣電力公司材料試驗封箋」及偽造扣押39個試體上
    之封箋部分：
  1.被告乙○○、甲○○、丙○○3 人，亦均堅決否認有行使該
    部分封箋之行為，且查混凝土試體做好後，送試前，均須在
    其兩端加封石膏，作為水平，以利壓驗，已據被告丙○○在
    調查中供述明白（見調查卷第72頁反面第7 行、第8 行），
    核與洪安全供證之情形相符（見原審卷(四)第80頁），自可信
    為真實，該等封箋既封存在石膏內，他人即無以知其文義，
    當不生行使問題。
  2.再關於扣押39個試體上之封箋部分（部分已脫落）。查台電
    澎湖區處於85年11月7 日始訂定材料試體封箋使用保管要點
    ，在訂定該要點前，試體封箋未加管制，由使用人視需要自
    行取用，另加編號記載於登記簿上，其未經台電澎湖區處及
    包商代表簽名者，雖黏貼於試體上，該試體亦無待驗之意義
    ，此有台電澎湖區處88年7 月15日（88）澎區電發字第1428
    號函可憑（見原審卷(三)第170 頁）。復查扣押試體上之封箋
    （指未脫落部分），經送請法務部調查局以特殊光源檢查結
    果，均未發現有潛伏字跡顯現，有該局88年3 月24日（88）
    陸(二)00000000號，及88年4 月20日（88）陸(二)字第00000000
    號鑑定通知書可按，已如上述，則扣押試體上所貼空白封箋
    ，即僅形同空白表格，不能認有表示為台電公司所加封之意
    思。至封箋已脫落者，尤無以推定其上曾為如何之登載，公
    訴意旨所持論據亦非可採，此外復查無其他確切証据証明上
    訴人等此部分有犯罪情事，此部分犯罪亦屬不能証明。
  (三)被告乙○○被訴違法准許錦澎公司停工，圖利錦澎公司逾期
    完工違約金957,000 餘元部分：
  1.澎擴603 號工程於85年6 月26日開工，工期為90個日曆天等
    情，已經被告乙○○在調查中供述明白（見調查卷第47頁）
    ，將開工日計算在內，應於85年9 月23日完工，同案被告陳
    順天在調查中所為完工期限於85年9 月23日屆滿之陳述，自
    無不合（見調查卷第13頁正面）。又錦澎公司於85年9 月23
    日以「路面修復俟AC廠有出料時再出料，以合品質」申報停
    工，經被告乙○○、蔡順發、陳順天逐級核章，亦有工程停
    復工報告單可按（附於澎擴603 號工程資料卷第17頁）。
  2.查澎擴603 號工程管路部分於85年9 月19日即已全部完工，
    並於85年9 月20日丈量管路米數，故錦澎公司於85年9 月23
    日申報停工時，確實僅餘「道路全面加舖瀝青」未施工，此
    有台電澎湖區處87年6 月17日澎區電發字第1027 號 函及
    所附「工務段線路檢驗員工作分配暨日誌」可按（見原審卷
    (一)第145 頁、146 頁、152 頁、153 頁），惟該「道路全面
    加舖瀝青工程」，非屬契約範圍內之工作，依程序須由承辦
    人填具「更改設計呈核單」，將增減工程數量、工期、金額
    預估後逐層簽准，再交由錦澎公司認章後施工，倘錦澎公司
    認定預估之金額、數量或核定之日期不符或不合理，仍可依
    契約第6 條第3 款規定提出異議，由於台電澎湖區處承辦人
    疏於辦理「更改設計呈核單」，且又查無任何交辦文件，要
    求錦澎公司施工，錦澎公司依約就該「路面全面加舖瀝青」
    工程，即無施工之義務，此有上引台電澎湖區處函及所附「
    更改設計呈核單」格式與上引契約條款可憑。「路面全面加
    舖瀝青」既非屬台電澎湖區處與錦澎公司契約範圍內之工作
    ，錦澎公司並無施工義務，該工程之是否施工殊與錦澎公司
    無涉，茲錦澎公司於契約所定工程期限內本已完成工作，竟
    未能申報竣工，以及早領取工程款，反須以與已無關之理由
    ，申報停工，衡情足以認定錦澎公司確係於85年9 月23日申
    報竣工受阻，並接受台電澎湖區處承辦人員之建議，而以上
    開理由辦理停工。
  3.錦澎公司於原工程完工期限內已完成工程，復向台電澎湖區
    處為辦理竣工之表示，雖接受台電澎湖區處辦事人員之建議
    ，改辦申報停工，此項業務上協商之結果，不能改變錦澎公
    司已經依限完工之事實，自無任何遲延責任可言，即不生逾
    期罰款之問題，公訴意旨所持論據要非可採，此外復查無其
    他確切證據證明被告乙○○有此部分圖利或背信犯罪情事，
    其此部分犯罪亦屬不能証明。
  (四)被告甲○○被訴出具登載不實之「無瀝青混凝廠開工」之證
    明書部分：
  1.被告甲○○係台灣區營造工程工業同業公會澎湖辦事處處長
    ，有該同業公會聘書影本可按（見偵字第636 號卷第56頁）
    ，被告甲○○確於85年12月4 日以「台灣區營造工程工業同
    業公會澎湖縣辦事處」名義，出具證明書1 件與錦澎公司，
    以供辦理申報停工手續之用，該證明書內載：「經查中華民
    國85年9 月23日至85年10月20日期間，澎湖馬公本島並無瀝
    青工廠開工作業等語，為被告甲○○所是認，且有該證明書
    可按（原件附於澎擴603 號工程資料卷第18頁，影本附於調
    查卷第19頁），則本件應審究者，厥為該證明書有無登載不
    實之情事。
  2.前開證明書係台電澎湖區處就錦澎公司於85年9 月23日之申
    報停工，通知葉麗妍應補具者，已經葉麗妍在調查中供述明
    白（見調查卷第80頁反面），參諸錦澎公司於85年9 月23日
    係以「路面修復俟AC廠有出料時再舖設，以合品質」為停工
    理由，則證明書原文所稱「馬公本島並無瀝青工廠開工作業
    」，顯係指馬公本島並無工廠可生產供應前開路面加封工程
    所需之瀝青而言，非可認係指「馬公本島之任何瀝青工廠均
    處於停止作業狀態」要無疑義。
  3.公訴意旨以證人曾俊信（協福營造公司負責人），劉崇保（
    泰勇營造公司負責人），顏天培（光揚工程公司負責人）在
    調查中證詞之意旨：「因瀝青開爐費用高，故瀝青材料需事
    先訂購，錦澎公司並未向澎湖縣境內供應瀝青之廠商事先訂
    購，如事先訂購不致有缺貨之情」，作為論據一節（見起訴
    書第3 頁倒數第3 行至倒數第1 行）。查協福營造公司於85
    年9 月20日至同年10月20日間，除10月9 日、10月10日2 天
    生產瀝青混凝土供本身工程使用外，其餘日期並未生產瀝青
    混凝土無法對外供料；泰勇營造公司自85年9 月20日起至同
    年10月20日間，僅於10月18日至10月20日間有開爐生產瀝青
    混凝土供泰勇公司自己所承包之工程使用並無對外供料；光
    揚工程公司於85年9 月20日至同年10月20日間，於澎湖縣七
    美鄉機場及望安34號線道路施工，馬公地區並無瀝青混凝土
    材料生產，無法對外供料，此有上述3 公司覆檢察官函共3
    件在卷可按（見偵字第168-171 頁），起訴意旨所持之上開
    論據，既與協福公司、泰勇公司、光揚公司之覆函所示明確
    之文字尚有齟齬，即難遽行採為認定被告甲○○犯罪之證據
    。
  4.錦澎公司曾於85年10月21日或22日委託泰勇公司代辦瀝青施
    工，泰勇公司於一日之內即告完工，此經證人劉崇保在調查
    中證述明確（見調查卷第93頁反面）。復查澎擴603 號工程
    於85年9 月23日申報停工，85年10月21日復工，施即於翌日
    即85年10月22日，再因「工程品質問題，澄清後再辦理竣工
    及一切業務手續」辦理第2 次停工，有工程停復工報告單可
    證（見澎擴603 號工程資料卷第17頁；又被告乙○○等人就
    辦理第2 次停工部分，已經檢察官處分不起訴）。依上述停
    工理由所示「俟澄清（工程品質問題）後再辦理竣工手續」
    等意旨，足以證明85年10月22日辦理停工時，路面加封瀝青
    工程亦已完工，達到可以為辦理竣工手續之階段。申言之，
    澎擴603 號工程沿線之路面加舖瀝青工程，於85年10月21日
    施工，迄翌日辦理停工時，即已完工，上引證人劉崇保所為
    代錦澎公司施工，於一日之內完工各情，洵可認定係與事實
    相符。
  5.查錦澎公司於85年9 月23日已完成契約上之工作，雖循台電
    澎湖區處承辦人員之建議，改報竣工為報停工（指第1次 停
    工），復受台電澎湖區處承辦人員臨時性之要求，須一併施
    作路面加舖瀝青工程，但僅須有充足之瀝青材料，此項工程
    可在短短之一日內完工已如前述，錦澎公司一旦完工，原則
    上即可據以申領工程款，依照社會常情，倘非受限於客觀因
    素，錦澎公司殊無不儘速施工之理，對照前引協福公司、泰
    勇公司及光揚公司覆檢察官函之意旨，本案證明書所載：「
    85 年9月23日至85年10月20日期間，澎湖馬公本島並無瀝青
    工廠開工作業」各情，即難指為虛妄不實，公訴意旨所持論
    據並非可採，此外復查無其他確切證據證明被告甲○○有此
    部分業務登載不實之犯罪情事，其此部分犯罪亦屬不能証明
    。
  (五)綜上所述，以上(一)、(二)、(三)、(四)部分，犯罪均屬不能證明，
    惟依公訴意旨認此部分與前述論罪部分有修正前刑法第55條
    牽連犯裁判上一罪關係，爰均不另為無罪之諭知，附此敘明
    。
五、原審予以論科，固非無見；惟查：(1)本案檢察官係就圖利部
    分，以裁判上一罪起訴，自不應另為無罪之諭知，惟原審就
    圖利部分另行諭知無罪，自有未合，被告等雖就有罪部分提
    起上訴，此裁判上一罪上訴之效力，自及於全部之起訴事實
    ，本院亦應一併論究；(2)本案除檢察官起訴之54只封箋部分
    應予論罪外，另6 只封箋部分，其犯罪尚屬不能證明，原審
    就此部分亦予論罪，亦有違誤；(3)另被告等人行為後刑法業
    有如上開所述內容之修正，原審就此部分未及比較新舊法而
    為適用，亦有未洽。被告乙○○、甲○○、丙○○3 人上訴
    ，均否認犯罪，雖均無理由，惟原審判決既有上開違誤，自
    仍應由本院予以撤銷改判。審酌被告乙○○係國營事業台電
    公司工程檢驗員，懈怠其監工檢驗之任務，違反應會同監督
    採樣以保工程品質之職責，而與被告甲○○、丙○○共犯本
    件之罪，另行製造、養護高強度之混凝土試體，以供檢驗，
    違反工程設置材料檢驗機制之目的，實有可議之處，惟該工
    程完工多年，尚未發生實際損害等，可認被告等人係為圖一
    時之便而為上開犯行等，及其他一切情狀，爰各量處有期徒
    刑8 月，以示懲儆。另96年6 月15日訂定之中華民國九十六
    年罪犯減刑條例，業於96年7 月4 日經總統公布，於同年月
    16日施行，被告3 人犯罪均係在96年4 月24日以前，所犯又
    均非屬該條例第3 條第1 項所列不予減刑之罪名，爰依同條
    例第2 條第1 項第3 款、第7 條規定減其刑期二分之一，併
    依同條例第9 條規定，併諭知易科罰金之折算標準。而被告
    3 人於行為後，刑法第41條易科罰金之規定，先於90年1 月
    10日修正公布施行，並於同年月12日生效，依該次修正前之
    刑法（以下簡稱舊法）第41條規定：「犯最重本刑為3 年以
    下有期徒刑以下之刑之罪，而受6 個月以下有期徒刑或拘役
    之宣告，因身體、教育、職業或家庭之關係，執行顯有困難
    者，得以1 元以上3 元以下折算罰金」，該次修正後之刑法
    （以下簡稱中間法）第41條第1 項則規定「犯最重本刑為5
    年以下有期徒刑以下之刑之罪，而受6 個月以下有期徒刑或
    拘役之宣告，因身體、教育、職業或家庭之關係或其他正當
    理由，執行顯有困難者，得以1 元以上3 元以下，易科罰金
    。但確因不執行所宣告之刑，難收矯正或難以維持法秩序者
    ，不在此限」「併合處罰之數罪，均有前項情形，其應執行
    之刑逾六月者，亦同。」其後，刑法第41條之規定，又於94
    年2 月2 日修正公布，並於95年7 月1 日施行，而按於同時
    修正施行之刑法第2 條規定，乃係關於新舊法比較適用之準
    據法，其本身無關行為可罰性要件之變更，故於95年7 月1
    日前揭法律修正施行後，如有涉及比較新舊法之問題，即應
    逕依該次修正後刑法第2 條第1 項規定，為「從舊從輕」之
    比較（參見最高法院95年度第8 次刑事庭會議決議意旨）。
    該次修正後刑法（以下簡稱新法）第41條第1 項規定為：「
    犯最重本刑為5 年以下有期徒刑以下之刑之罪，而受6 個月
    以下有期徒刑或拘役之宣告者，得以新臺幣1 千元、2 千元
    或3 千元折算1 日，易科罰金。」「前項規定於數罪併罰，
    其應執行之刑未逾6 月者，亦適用之。」比較修正前後舊法
    、中間法及新法關於得否易科罰金及易科罰金之折算標準，
    以中間法之規定最有利於被告，自應依刑法第2 條第1 項但
    書規定，適用中間法即於90年1 月10日修正公布施行，並於
    同年月12日生效之刑法第41條規定定其易科罰金折算標準。
    又依該中間法之易科罰金折算標準，修正前罰金罰鍰提高標
    準條例第2 條前段（自95年7 月1 日起已刪除）規定，就其
    原定數額提高為100 倍折算1 日，則本件被告之易科罰金折
    算標準，應以銀元300 元折算1 日，經折算為新臺幣後，即
    應以新臺幣900元折算1日。
六、原審共同被告陳順天、蔡順發2 人部分，業經原審判決無罪
    ，未經上訴而確定，併此敘明。
據上論斷，應依刑事訴訟法第369 條第1 項前段，第364 條、第
300 條、第299 條第1 項前段，刑法第2 條第1 項、第28條，第
216 條，第215 條，中華民國95年7 月1 日修正施行前刑法第31
條第1 項、第28條、第56條、第41條第1 項前段，刑法施行法第
1 條之1 ，中華民國96年罪犯減刑條例第2 條第1 項第3 款、第
7 條、第9 條，刪除前罰金罰鍰提高標準條例第2 條，判決如主
文。
本案經檢察官邱榮藏到庭執行職務。
中　　華　　民　　國　　96　　年　　8 　　月　　8 　　日
                  刑事第七庭    審判長法  官   莊飛宗
                                      法  官   孫啟強
                                      法  官   邱明弘
以上正本證明與原本無異。
如不服本判決應於收受本判決後10日內向本院提出上訴書狀，其
未敘述上訴理由者，並得於提起上訴後10日內向本院補提理由書
狀（均須按他造當事人之人數附繕本）「切勿逕送上級法院」。
中　　華　　民　　國　　96　　年　　8 　　月　　8 　　日
　　　　　　　　　　　　　　　　　　　書記官  黃玉珠
附錄本判決論罪科刑法條：
中華民國刑法第216條
（行使偽造變造或登載不實之文書罪）
行使第 210 條至第 215 條之文書者，依偽造、變造文書或登載
不實事項或使登載不實事項之規定處斷。
中華民國刑法第215條
（業務上文書登載不實罪）
從事業務之人，明知為不實之事項，而登載於其業務上作成之文
書，足以生損害於公眾或他人者，處3 年以下有期徒刑、拘役或
5 百元以下罰金。
附表：（澎擴603 號工程混凝土試體之封箋、器材試驗申請書、
      材料成品會驗交派及紀錄文義要旨表）
┌──┬──────────┬─────────────┬────────────┐
│編號│ 封   箋   文   義  │申  請  書  文  義  要  旨│材 料 成 品 會 驗 交 派 │
│    │                    │                          │   及 紀 錄 文 義 要 旨 │
├──┼──────────┼─────────────┼────────────┤
│1.  │1.委託編號：85032， │1.申請書編號（即封箋委託編│1.編號85032 （即封箋編號│
│    │  依登記簿順序編號。│  號）85032。             │  ）。                  │
│    │2.承攬者簽名：陳愛玉│2.乙○○85.8.9採樣8 只（其│2.檢查日期85.8.9（即採樣│
│    │3.抽驗者簽名：乙○○│  中2只之部分不實）。     │  日期）。              │
│    │（註：1.封箋張數與試│3.收件編號C000000-00（為試│3.承攬商：錦澎。        │
│    │  體數同：2.封箋粘貼│  驗單位收件編號，表示於85│4.製造商：日發企業行。  │
│    │  於圓柱型試體之一端│  年9月6日送交高雄工專）。│5.檢查情形：即指該段共取│
│    │  ，先加覆石膏再行送│4.申請書經乙○○於85年8 月│  試體8 只填委託單（即申│
│    │  驗，他人無以知文義│  10日簽章、陳核。        │  請書）由承包商送試（其│
│    │  ）。              │                          │  中2只之部分不實）。   │
│    │                    │                          │6.本單經乙○○認章，於85│
│    │                    │                          │  年8月10日簽章、陳核。 │
├──┼──────────┼─────────────┼────────────┤
│2.  │1.委託編號：85035   │1.申請書編號：85035       │1.編號：85035。         │
│    │2.承攬者簽名：陳愛玉│2.收件編號：C000000-00    │2.檢查日期：85.8.10     │
│    │3.抽驗者簽名：乙○○│（表示於85年9 月6 日送交高│3.承攬商：錦澎；製造商：│
│    │（註：1.封箋張數與試│  雄工專）                │  日發。                │
│    │  體數同：2.封箋粘貼│3.乙○○85.8.10採樣試體6只│4.檢查情形：取試體6 只，│
│    │  於圓柱型試體之一端│  。                      │  填委託單由承攬商送試。│
│    │  ，先加覆石膏再行送│4.申請書經乙○○簽章，於85│5.本單經乙○○於85年8月 │
│    │  驗，他人無以知其文│  年8月12日簽章、陳核。   │  12日簽章、陳核。      │
│    │  義）              │                          │                        │
├──┼──────────┼─────────────┼────────────┤
│3.  │1.委託編號：85036   │1.申請書編號：85036       │1.編號：85036           │
│    │2.承攬者簽名：陳愛玉│2.收件編號：C000000-00（表│2.檢查日期：85.8.12     │
│    │3.抽驗者簽名：乙○○│  示85年9月9日送交高雄工專│3.承攬商：錦澎；製造商：│
│    │（註：1.封箋張數與試│  ）。                    │  日發。                │
│    │  體數同：2.封箋粘貼│3.乙○○85.8.12採樣試體4只│4.檢查情形：取試體4 只，│
│    │  於圓柱型試體之一端│  。                      │  填委託單由承攬商送試。│
│    │  ，先加覆石膏再行送│4.申請書由包商代填，經洪順│5.本單經乙○○於85年8月 │
│    │  驗，他人無以知其文│  寬於85年8 月13日簽章、陳│  13日簽章、陳核。      │
│    │  義）              │  核。                    │                        │
├──┼──────────┼─────────────┼────────────┤
│4.  │1.委託編號：85037   │1.申請書編號：85037       │1.編號：85037           │
│    │2.承攬者簽名：陳愛玉│2.收件編號：C000000-00（表│2.檢查日期：85.8.13     │
│    │3.抽驗者簽名：乙○○│  示於85年9 月9 日送交高雄│3.承攬商：錦澎；製造商：│
│    │（註：1.封箋張數與試│  工專）。                │  日發。                │
│    │  體數同：2.封箋粘貼│3.乙○○85.8.13 採樣試體6 │4.檢查情形：取試體6 只，│
│    │  於圓柱型試體之一端│  只。                    │  填委託單由承攬商送試。│
│    │  ，先加覆石膏再行送│4.申請書經乙○○於85年8月 │5.本單經乙○○於85年8月 │
│    │  驗，他人無以知其文│  14日簽章、陳核。        │  14日簽章、陳核。      │
│    │  義）              │                          │                        │
├──┼──────────┼─────────────┼────────────┤
│5.  │1.委託編號：85038   │1.申請書編號：85038       │1.編號：85038           │
│    │2.承攬者簽名：陳愛玉│2.收件編號：C000000-00（表│2.檢查日期：85.8.14     │
│    │3.抽驗者簽名：乙○○│  示於85年9月11日送交高雄 │3.承攬商：錦澎；製造商：│
│    │（註：1.封箋張數與試│  工專）。                │  日發。                │
│    │  體數同：2.封箋粘貼│3.乙○○85.8.14 採樣試體4 │4.檢查情形：取試體4 只，│
│    │  於圓柱型試體之一端│  只。                    │  填委託單由承攬商送試。│
│    │  ，先加覆石膏再行送│4.申請書經包商代填，經洪順│5.本單由承攬商代填，經洪│
│    │  驗，他人無以知其文│  寬於85年8月15日簽章、陳 │  順寬於85年8月15日簽章 │
│    │  義）              │  核。                    │  、陳核。              │
├──┼──────────┼─────────────┼────────────┤
│6.  │1.委託編號：85039   │1.申請書編號：85039       │1.編號：85039           │
│    │2.承攬者簽名：陳愛玉│2.收件編號：C000000-00（表│2.檢查日期：85.8.15     │
│    │3.抽驗者簽名：乙○○│  示於85年9月11日送交高雄 │3.承攬商：錦澎；製造商：│
│    │（註：1.封箋張數與試│  工專）。                │  日發。                │
│    │  體數同：2.封箋粘貼│3.乙○○85.8.15採樣試體6只│4.檢查情形：取試體6 只，│
│    │  於圓柱型試體之一端│  。                      │  填委託單由承攬商送試。│
│    │  ，先加覆石膏再行送│4.申請書由包商代填，經洪順│5.本單由承攬商代填，經洪│
│    │  驗，他人無以知其文│  寬於85年8月16日簽章、陳 │  順寬於85年8月16日簽章 │
│    │  義）              │  核。                    │  、陳核                │
├──┼──────────┼─────────────┼────────────┤
│7.  │1.委託編號：85040   │1.申請書編號：85040       │1.編號：85040           │
│    │2.承攬者簽名：陳愛玉│2.收件編號：C000000-00（表│2.檢查日期：85.8.16     │
│    │3.抽驗者簽名：乙○○│  示於85年9月13日送交高雄 │3.承攬商：錦澎；製造商：│
│    │（註：1.封箋張數與試│  工專）。                │  日發。                │
│    │  體數同：2.封箋粘貼│3.乙○○85.8.16採樣試體4只│4.檢查情形：取試體4只， │
│    │  於圓柱型試體之一端│  。                      │  填委託單由承攬商送試。│
│    │  ，先加覆石膏再行送│4.申請書經乙○○於85年8月 │5.本單由承攬商代填，經洪│
│    │  驗，他人無以知其文│  17日簽章、陳核。        │  順寬於85年8月17日簽章 │
│    │  義）              │                          │  、陳核。              │
├──┼──────────┼─────────────┼────────────┤
│8.  │1.委託編號：85041   │1.申請書編號：85041       │1.編號：85041           │
│    │2.承攬者簽名：陳愛玉│2.收件編號：C000000-00（表│2.檢查日期：85.8.17     │
│    │3.抽驗者簽名：乙○○│  示於85年9月13日送交高雄 │3.承攬商：錦澎；製造商：│
│    │（註：1.封箋張數與試│  工專）。                │  日發。                │
│    │  體數同：2.封箋粘貼│3.乙○○85.8.17採樣試體4只│4.檢查情形：取試體4只， │
│    │  於圓柱型試體之一端│  。                      │  填委託單由承攬商送試。│
│    │，先加覆石膏再行送驗│4.申請書經乙○○於85年8月 │5.本單經乙○○於85年8月 │
│    │，他人無以知其文義）│  17日簽章、陳核。        │  17日簽章、陳核。      │
├──┼──────────┼─────────────┼────────────┤
│9.  │1.委託編號：85042   │1.申請書編號：85042       │1.編號：85042           │
│    │2.承攬者簽名：陳愛玉│2.收件編號：C000000-00（表│2.檢查日期：85.8.19     │
│    │3.抽驗者簽名：乙○○│  示於85年9月16日送交高雄 │3.承攬商：錦澎；製造商：│
│    │（註：1.封箋張數與試│  工專）。                │  日發。                │
│    │  體數同：2.封箋粘貼│3.乙○○85.8.19採樣試體2只│4.檢查情形：取試體2只， │
│    │  於圓柱型試體之一端│  。                      │  填委託單由承攬商送試。│
│    │  ，先加覆石膏再行送│4.申請書由包商代填，經洪順│5.本單由承攬商代填，經洪│
│    │  驗，他人無以知其文│  寬於85年8月20日簽章、陳 │  順寬於85年8 月20日簽章│
│    │  義）              │  核。                    │  、陳核。              │
├──┼──────────┼─────────────┼────────────┤
│10.  │1.委託編號：85044   │1.申請書編號：85044       │1.編號：85044           │
│    │2.承攬者簽名：陳愛玉│2.收件編號：C000000-00（表│2.檢查日期：85.8.20     │
│    │3.抽驗者簽名：乙○○│  示於85年9 月16日送交高雄│3.承攬商：錦澎；製造商：│
│    │（註：1.封箋張數與試│  工專）。                │  日發。                │
│    │  體數同：2.封箋粘貼│3.乙○○85.8.20 採樣試體2 │4.檢查情形：取試體2只， │
│    │  於圓柱型試體之一端│  只。                    │  填委託單由承攬商送試。│
│    │  ，先加覆石膏再行送│4.申請書由包商代填，經洪順│5.本單由承攬商代填，經洪│
│    │  驗，他人無以知其文│  寬於85年8月21日簽章、陳 │  順寬於85年8 月21日簽章│
│    │  義）              │  核。                    │  、陳核。              │
├──┼──────────┼─────────────┼────────────┤
│11.  │1.委託編號：85046   │1.申請書編號：85046       │1.編號：85046           │
│    │2.承攬者簽名：陳愛玉│2.收件編號：C000000-00（表│2.檢查日期：85.8.21     │
│    │3.抽驗者簽名：乙○○│  示於85年9 月18日送交高雄│3.承攬商：錦澎；製造商：│
│    │（註：1.封箋張數與試│  工專）。                │  日發。                │
│    │  體數同：2.封箋粘貼│3.乙○○85.8.21 採樣試體4 │4.檢查情形：取試體4只， │
│    │  於圓柱型試體之一端│  只。                    │  填委託單由承攬商送試。│
│    │  ，先加覆石膏再行送│4.申請書經乙○○於85年8月 │5.本單由承攬商代填，經洪│
│    │  驗，他人無以知其文│  22日簽章、陳核。        │  順寬於85年8 月22日簽章│
│    │  義）              │                          │  、陳核。              │
├──┼──────────┼─────────────┼────────────┤
│12.  │1.委託編號：85049   │1.申請書編號：85049       │1.編號：85049           │
│    │2.承攬者簽名：陳愛玉│2.收件編號：C000000-00（表│2.檢查日期：85.8.22     │
│    │3.抽驗者簽名：乙○○│  示於85年9 月18日送交高雄│3.承攬商：錦澎；製造商：│
│    │（註：1.封箋張數與試│  工專）。                │  日發。                │
│    │  體數同：2.封箋粘貼│3.乙○○85.8.22 採樣試體2 │4.檢查情形：取試體2只， │
│    │  於圓柱型試體之一端│  只。                    │  填委託單由承攬商送試。│
│    │  ，先加覆石膏再行送│4.申請書由包商代填，經洪順│5.本單由承攬商代填，經洪│
│    │  驗，他人無以知其文│  寬於85年8月23日簽章、陳 │  順寬於85年8 月23日簽章│
│    │  義）              │  核。                    │  、陳核。              │
├──┼──────────┼─────────────┼────────────┤
│13.  │1.委託編號：85052   │1.申請書編號：85052       │1.編號：85052           │
│    │2.承攬者簽名：陳愛玉│2.收件編號:C000000-00（表 │2.檢查日期85.8.24       │
│    │3.抽驗者簽名：乙○○│　示於85年9月21日送交高雄 │3.承攬商：錦澎；製造商；│
│    │（註：1.封箋張數與試│  工專）。                │　日發。                │
│    │　體數同；2.封箋粘貼│3.乙○○85.8.24 採樣試體2 │4.檢查情形：取試體2 只，│
│    │　於圓柱型試體之一端│  只。                    │　填委託單由承攬商送試。│
│    │　，先加覆石膏再行送│4.申請書經乙○○於85年8月 │5.本單經乙○○於85年8月 │
│    │　驗，他人無以知其文│  26日簽章、陳核。        │　26日簽章、陳核。      │
│    │　義）              │                          │                        │
├──┼──────────┼─────────────┼────────────┤
│14.  │1.委託編號：85055   │1.申請書編號：85055       │1.編號85055             │
│    │2.承攬者簽名：陳愛玉│2.收件編號：C000000-00（表│2.檢查日期85.8.30       │
│    │3.抽驗者簽名：乙○○│  示於85年9月26日送交高雄 │3.承攬商：錦澎；製造商：│
│    │（註：1.封箋張數與試│  工專）。                │  日發。                │
│    │　體數同；2.封箋粘貼│3.乙○○85.8.30 採樣試體2 │4.檢查情形：取試體2 只，│
│    │　於圓柱型試體之一端│  只。                    │  填委託單由承攬商送試。│
│    │　，先加覆石膏再行送│4.申請書經乙○○於85年8月 │5.本單經乙○○於85年8 月│
│    │　驗，他人無以知其文│  31日簽章、陳核。        │  31日簽章、陳核。      │
│    │　義）              │                          │                        │
├──┼──────────┼─────────────┼────────────┤
│15.  │1.委託編號：85059   │1.申請書編號：85059       │1.編號85059             │
│    │2.承攬者簽名：陳愛玉│2.收件編號：C000000-00（表│2.檢查日期85.9.7        │
│    │3.抽驗者簽名：乙○○│  示於85年10月4日送交高雄 │3.承攬商：錦澎；製造商：│
│    │（註：1.封箋張數與試│  工專）。                │  日發。                │
│    │　體數同；2.封箋粘貼│3.乙○○85.9.7採樣試體4 只│4.檢查情形：取試體4 只，│
│    │　於圓柱型試體之一端│　。                      │  填委託單由承攬商送試。│
│    │　，先加覆石膏再行送│4.申請書經乙○○於85年9月 │5.本單由承攬商代填，經洪│
│    │　驗，他人無以知其文│  7 日簽章、陳核。        │  順寬於85年9月7日簽章、│
│    │　義）              │                          │  陳核。                │
└──┴──────────┴─────────────┴────────────┘
